臺灣宜蘭地方法院刑事判決
110年度侵訴字第10號
公  訴  人  臺灣宜蘭地方檢察署檢察官
被      告  楊金龍


選任辯護人  法律扶助律師董子祺律師
上列被告因妨害性自主罪案件，經檢察官提起公訴（109年度偵
字第5026號），本院判決如下：
    主  文
乙○○被訴於109年5、6月間強制猥褻犯行無罪。
其餘被訴部分公訴不受理。 
    理  由
一、公訴意旨以：被告乙○○與甲○○○為朋友關係，經常至甲○○○住
    處聊天。緣甲○○○需有專人照護，故由其子陳啓富擔任雇主
    ，透過人力仲介公司辦理聘僱外國人入境中華民國工作之申
    請許可，引進越南國籍女子即BT000-A109081號女子(真實姓
    名年籍詳卷，下稱Ａ女）入境，告訴人Ａ女即於民國108年11
    月起，在甲○○○住處，受僱於陳啓富從事家庭看護工作。詎
    被告乙○○竟對告訴人Ａ女為下列行為：
（一）被告乙○○基於強制猥褻之犯意，於108年11月底某日時許
      ，在甲○○○住處房間內，替甲○○○調整床鋪上的電毯，告訴
      人Ａ女則因甲○○○的叫喚，進入房間看被告乙○○如何調整電
      毯，待甲○○○離開房間後，被告乙○○坐在床上調整電毯，
      突然轉向跪坐在床舖旁邊地板上的告訴人Ａ女，違反告訴
      人Ａ女之意願，用雙手從領口直接伸進衣服內撫摸告訴人Ａ
      女胸部，告訴人Ａ女還來不及反應過來，被告乙○○又拉告
      訴人Ａ女的手去摸其生殖器部位（隔著褲子），而對告訴
      人Ａ女強制猥褻得逞1次。
（二）被告乙○○基於強制猥褻之犯意，於109年5、6月間某日14-
      15時許，在甲○○○住處外，見告訴人Ａ女正在推坐在輪椅上
      的甲○○○進屋，竟違反告訴人Ａ女意願，從背後用雙手伸進
      衣服內抓摸告訴人Ａ女的胸部，不顧告訴人Ａ女用腳往後踢
      反抗，被告乙○○仍繼續用手抓摸告訴人Ａ女胸部。嗣因告
      訴人Ａ女推甲○○○進屋要跨越門檻，乙○○才放手，而再對告
      訴人Ａ女強制猥褻得逞1次。
（三）告訴人Ａ女因遭被告上揭強制猥褻而身心飽受焦慮情緒，
      於109年7月14日17時14分許、18時17分許及18時50分許，
      陸續致電1955提出申訴，嗣經警循線查知上情。案經Ａ女
      訴由宜蘭縣政府警察局礁溪分局報告偵辦。因認被告乙○○
      涉有刑法第二百二十四條之強制猥褻罪嫌云云。
二、按犯罪事實之認定，係據以確定具體的刑罰權之基礎，自須
    經嚴格之證明，故其所憑之證據不僅應具有證據能力，且須
    經合法之調查程序，否則即不得作為有罪認定之依據。倘法
    院審理之結果，認為不能證明被告犯罪，而為無罪之諭知，
    即無刑事訴訟法第一百五十四條第二項所謂「應依證據認定
    」之犯罪事實之存在。因此，同法第三百零八條前段規定，
    無罪之判決書只須記載主文及理由。而其理由之論敘，僅須
    與卷存證據資料相符，且與經驗法則、論理法則無違即可，
    所使用之證據亦不以具有證據能力者為限，即使不具證據能
    力之傳聞證據，亦非不得資為彈劾證據使用。故無罪之判決
    書，就傳聞證據是否例外具有證據能力，本無須於理由內論
    敘說明（最高法院100年度台上字第2980號判決意旨參照）
    。
三、按犯罪事實應依證據認定之，無證據不得認定其犯罪事實；
    不能證明被告犯罪者，應諭知無罪之判決，刑事訴訟法第一
    百五十四條第二項、第三百零一條第一項分別定有明文。又
    認定犯罪事實所憑之證據，雖不以直接證據為限，間接證據
    亦包括在內，然無論直接證據或間接證據，其為訴訟上之證
    明，須於通常一般之人均不致有所懷疑，而得確信其為真實
    之程度者，始得據為有罪之認定，倘其證明尚未達此一程度
    ，而有合理之懷疑存在時，無從為有罪之確信，自不得遽為
    有罪之判決；苟積極證據不足以為不利於被告事實之認定，
    自應為有利於被告之認定，更不必有何有利之證據（最高法
    院30年上字第816號、40年台上字第86號、76年台上字第498
    6號判例意旨參照）。次按，刑事訴訟法第一百六十一條第
    一項規定「檢察官就被告犯罪事實，應負舉證責任，並指出
    證明之方法」，因此，檢察官對於起訴之犯罪事實，應負提
    出證據及說服之實質舉證責任。倘其所提出之證據，不足為
    被告有罪之積極證明，或其指出證明之方法，無從說服法院
    以形成被告有罪之心證，基於無罪推定之原則，自應為被告
    無罪判決之諭知（最高法院92年台上字第128號判例意旨參
    照）。再被害人之陳述如無瑕疵，且就其他方面調查又與事
    實相符，固足採為科刑之基礎，倘其陳述尚有瑕疵，而在未
    究明前，遽採為論罪科刑之根據，即難認為適法（最高法院
    61年台上字第3099號判例意旨參照）。又性侵害犯罪態樣複
    雜多端，且通常具有高度隱密性，若案發當時僅有被告與被
    害人二人在場，事後常有各執一詞，而有難辨真偽之情形，
    事實審法院為發現真實，以維護被告之正當利益，對於被害
    人指證是否可信，自應詳加調查，必其指證確與事實相符，
    而無重大瑕疵者，始得採為論罪之依據。亦即被害人之指證
    ，仍須有補強證據以保障其憑信性，不能單憑被害人片面之
    指證，遽對被告論罪科刑。而所謂補強證據，則指除該陳述
    本身之外，其他足以證明犯罪事實確具有相當程度真實性之
    證據而言，且該必要之補強證據，須與構成犯罪事實具有關
    聯性之證據，且不具同一性之證據，始具補強證據之適格，
    非僅增強告訴人指訴內容之憑信性。證人轉述被害人所陳關
    於被性侵害之事實，非依憑自己之經歷見聞，而係聽聞自被
    害人所述，屬與被害人之陳述具同一性之重覆性證據，應不
    具補強證據之適格（最高法院102年度台上字第810號、第29
    9號判決意旨參佐）。又被害人就被害經過所為之陳述，其
    目的在於使被告受刑事訴追處罰，與被告處於絕對相反之立
    場，其陳述或不免渲染、誇大。是被害人縱立於證人地位具
    結而為指證、陳述，其供述證據之證明力仍較與被告無利害
    關係之一般證人之陳述為薄弱。從而，被害人就被害經過之
    陳述，除須無瑕疵可指，且須就其他方面調查又與事實相符
    ，亦即仍應調查其他補強證據以擔保其指證、陳述確有相當
    之真實性，而為通常一般人均不致有所懷疑者，始得採為論
    罪科刑之依據，非謂被害人已踐行人證之調查程序，即得逕
    以其指證、陳述作為有罪判決之唯一證據(最高法院102年台
    上字第2199號判決意旨參照)。是被害人或告訴人之證述若
    有瑕疵，復無適合之補強證據足以擔保其指證、陳述之真實
    性，而無法究明，則被害人或告訴人單方面之指述即難採為
    認定事實之依據。
四、起訴書所載犯罪事實一（一）108年11月底某日強制猥褻犯 
    行部分：
    訊據被告乙○○固坦承於前揭起訴書一（一）所載時地，與證
    人即告訴人Ａ女在甲○○○房間內調整電毯，有摸證人即告訴人
    Ａ女胸部一下，然堅決否認有何公訴意旨所指強制猥褻犯行
    ，辯稱：起訴書一（一）部分，伊與證人即告訴人Ａ女在房
    間內，伊在床上，證人即告訴人Ａ女在床下，是Ａ女先用手摸
    我的生殖器，我當時在床上，我才用手摸一下她的胸部，只
    有摸一秒左右，就滑過去。後來我下床，Ａ女正面抱住我，
    我就跟她手牽手從房間走到外面，Ａ女當時的僱主甲○○○也有
    看到。我沒有強拉Ａ女的手撫摸我的下體等語。經查：
（一）被告坦承有趁證人即告訴人Ａ女不注意時摸證人即告訴人Ａ
      女胸部等情，核與證人即告訴人Ａ女於偵查及本院審理中
      證述：被告在床上，趁伊坐在床下，伸手摸伊胸部一下，
      伊來不及反應等情節相符（見109年度偵字第5026號偵查
      卷第34至35頁；本院卷第36、139頁），可認被告確有趁
      證人即告訴人Ａ女未及抗拒之際撫摸證人即告訴人Ａ女胸部
      一下等情，此部分事實堪以認定。  
（二）按刑法第二百二十四條所處罰之強制猥褻罪，係指姦淫以
      外，基於滿足性慾之主觀犯意，以強暴、脅迫、恐嚇、催
      眠術或其他違反其意願之方法為之，揆其外觀，依一般社
      會通念，咸認足以誘起、滿足、發洩人之性慾，而使被害
      人感到嫌惡或恐懼之一切行為而言；至性騷擾防治法第二
      十五條第一項所處罰之性騷擾罪，則指性侵害犯罪以外，
      基於同法第二條第一、二款所列之性騷擾意圖，以乘被害
      人不及抗拒之違反意願方法，對其為與性或性別有關之親
      吻、擁抱或觸摸臀部、胸部或其他身體隱私處之行為。至
      於犯罪之目的，前者乃以其他性主體為洩慾之工具，俾求
      得行為人自我性慾之滿足，後者則意在騷擾觸摸之對象，
      不以性慾之滿足為必要；究其侵害之法益，前者乃侵害被
      害人之性自主權，即妨害被害人性意思形成、決定之自由
      ，後者則尚未達於妨害性意思之自由，而僅破壞被害人所
      享有關於性、性別等，與性有關之寧靜、不受干擾之平和
      狀態；觀其犯罪之手段，違反意願猥褻罪與性騷擾罪雖均
      出於違反被害人意願之方法，但前者非僅短暫之干擾，而
      須已影響被害人性意思形成與決定之自由，且不以身體接
      觸為必要，例如強拍被害人裸照等足以誘起、滿足、發洩
      性慾之行為亦屬之，而後者則係於被害人不及抗拒之際，
      出其不意乘隙為短暫之觸摸。是如行為人基於滿足性慾之
      目的，對被害人所為之侵害行為，苟於客觀上不足認係為
      發洩情慾，或尚未至妨害被害人性意思自由，刑法上雖無
      處罰猥褻性侵害犯罪未遂之明文，然其對被害人有關性之
      平和狀態，不能謂無干擾，即得論以性騷擾罪（最高法院
      103年度台上字第4527號、108年度台上字第1800號判決要
      旨參照）。依前揭證人即告訴人Ａ女於偵查及本院審理中
      之證述，被告確係趁其不及防備之際觸摸其胸部，於證人
      即告訴人Ａ女來不及反應時即結束，究其實質核屬性騷擾
      防治法第二十五條第一項所指被害人對行為人所為之親吻
      、擁抱或觸摸其臀部、胸部或其他身體隱私處之行為，尚
      未及感受到性自主決定權遭妨害，侵害行為即已結束之範
      疇，證人即告訴人Ａ女於偵查中亦表示就此部分係涉及性
      騷擾防治法第二十五條第一項趁人不及抗拒觸摸胸部等情
      沒有意見（見109年度偵字第5026號偵查卷第35頁），是
      此部分被告對證人即告訴人Ａ女所為應係涉犯性騷擾防治
      法第二十五條第一項之罪。 
（三）公訴人起訴書犯罪事實一（一）雖另以被告除上述行為 
      外、尚有強拉證人即告訴人Ａ女之手隔著褲子摸被告生殖
      器之強制猥褻行為，應涉犯刑法第二百二十四條之強制猥
      褻犯行云云，究此部分公訴意旨所指應係被告於趁證人即
      告訴人Ａ女不及防備之際觸摸胸部後，再為拉證人即告訴
      人Ａ女之手摸被告生殖器之行為，係提昇犯意為強制猥褻
      行為，惟查：
　１、就證人即告訴人Ａ女指訴被告強拉其手摸被告生殖器部分，
      證人即告訴人Ａ女於警詢中證述：他一共強制我撫摸我胸
      部2次。第一次是在108年11月月底的時候（正確時間我忘
      記了），這一次是阿嬤甲○○○叫乙○○來修理電毯時，當時
      他坐在床上，我坐在床下，他從床上雙手伸到我胸口穿越
      胸罩，直接撫摸我的胸部，我立即反抗，所以他有縮手，
      但是他又拉著我的手（我忘記是左手還右手），強迫我撫
      摸他的性器官，但是我也是即時縮手，然後他就沒有繼續
      在摸我了，然後他就去找阿嬤聊天後就離開回家了，這一
      次，只有我跟乙○○在房内，阿嬤在客廳的，沒有看到等語
      （見警詢卷第6至7頁）；於109年9月24日偵查中證述「（
      問：第一次被告如何猥褻？）‧‧‧‧‧時間是108年11月底或
      12月，甲○○○先叫被告進他房間，然後再叫我進去房間看
      怎麼調整電毯，後來甲○○○就用柺杖自己先走去客廳，當
      時我剛來她還可以用柺杖走路，當時被告坐在床上，我算
      是跪姿坐地板面對床頭，我要看他調整電毯，被告他人就
      突然往左邊轉過來面對我，用雙手從領口直接伸進衣服内
      ，因為我有胃食道逆流，我沒有穿胸罩，他就摸我胸部，
      我還沒來得及反應，他就馬上拉我的手隔著褲子摸他的生
      殖器部位，我說你是阿嬤的朋友我尊重你，你不能這樣對
      待我，他就停了，我們就去外面。（問：他當時突然摸你
      胸部你有及時反抗？）還沒來得及反抗他就抓我手去摸生
      殖器部位。我有跟他說不要這樣。‧‧‧‧‧是趁我不注意的
      時候。‧‧‧‧‧他是第一次突然摸胸部，我腦袋空空的還沒
      反應過來，他就拉我的手去摸他生殖器，他人有從床上下
      來站到地上，我當時還是坐在地上，他拉我手去摸下體之
      後我就趕快抽回來。（問：這次若是被告趁你不注意的時
      候摸你胸部及被告拉你的手去摸他下體構成性擾防治法第
      25條趁人不及抗拒觸摸胸部，有無意見？）沒有意見。」
      等語（見109年度偵字第5026號偵查卷第34至35頁）；於
      本院審理中證述：108年11月底時甲○○○請被告來幫忙調整
      溫度，乙○○來之後，甲○○○叫我進去房間陪他，看乙○○如
      何調整溫度，我坐在地板靠近看乙○○如何調整，乙○○坐在
      床上，我當天沒有穿胸罩，因為我胃食道逆流，穿胸罩會
      綁在胸口不舒服，乙○○坐在床上伸到我的衣服裡面抓我胸
      部，我來不及反應，乙○○就抓我的手去摸他的尿尿的地方
      ，沒有很久，我碰到後就馬上縮手回來。當下我有跟乙○○
      說我當你是大哥，也很尊重你，希望你要尊重我，而且我
      也有男友，不要這樣對我，乙○○答應我說會尊重我，說以
      後不會發生這種事等情（見本院卷第138至139頁），經核
      證人即告訴人Ａ女上開證述，就遭被告趁其來不及防備撫
      摸胸部，再抓其手碰觸其生殖器一下之行為，即指被告先
      對其為來不及防備撫摸胸部之性騷擾行為，再提昇犯意為
      強制猥褻之抓證人即告訴人Ａ女之手碰觸被告下體之強制
      猥褻行為，此部分陳述前後固屬大致相符，惟本院仍應究
      調查是否有補強證據證明證人即告訴人Ａ女前揭證述被告
      拉證人即告訴人Ａ女之手碰觸其生殖器部分與事實相符。
　２、查證人即告訴人Ａ女係於109年7月14日下午因與證人即被照
      顧者甲○○○發生嚴重爭執，證人甲○○○對證人即告訴人Ａ女
      感到不滿，要證人即告訴人Ａ女離開不要再留下來繼續照
      顧，故證人即告訴人Ａ女撥打1955電話詢問求助，嗣並於
      晚間報警處理，業據證人即告訴人Ａ女於警詢、偵查及本
      院審理中證述在卷，並與證人甲○○○於本院審理中證述（
      註：證人甲○○○係將109年7月14日錯記為9月14日）情節相
      符（見本院卷第130至131、136頁），且有勞動部勞動力
      發展署中華民國109年10月16日發管字第1090012812號函
      暨所檢送證人即告訴人Ａ女於109年7月14日撥打1955勞工
      諮詢申訴專線之案件派案單、申訴音檔及譯文各1份在卷
      足憑（見109年度偵字第5026號偵查卷第48至60頁）。觀
      諸卷附證人即告訴人Ａ女於109年7月14日撥打1955勞工諮
      詢申訴專線案件之申訴譯文，證人即告訴人Ａ女第一通於1
      09年7月14日下午5時14分撥打，初始係就與被照顧者即證
      人甲○○○間溝通、相處問題申訴，並稱證人甲○○○堅持不要
      其留下照顧，說其壞話，告知仲介後，仲介未告知後續處
      理方式，只要求其繼續做，其希望轉換適合其體力的雇主
      ，不想回國，後來表明要申訴仲介服務不佳，沒有告知處
      理結果，後又提及證人甲○○○要求其與一男子（即被告）
      當朋友，其不同意，故證人甲○○○開始對其不好，並提及
      被告「有摸其胸部，摸下體」，又表示「不管他」、「我
      沒有反對」，時間記不清楚了，應該是剛來一兩個月而已
      ，他亂摸，我原諒他，我不告他，我沒有證據，只申訴仲
      介不協助等語 ；嗣於109年7月14日下午6時17分證人即告
      訴人Ａ女撥打第二通申訴電話，表示申訴阿嬤（即證人甲○
      ○○）及阿公（即被告）騷擾，並稱係證人甲○○○叫被告摸
      其，其 已經決心要離開，不留後路等語，後來因收訊不
      佳電話斷線；於109年7月14日晚上6時50分許，證人即告
      訴人Ａ女第三次撥打1955，經1955表示成立性騷擾申訴案
      件，證人即告訴人Ａ女即陳述被告「抓胸」、「他抓我手
      摸他生殖器」、「摸外面，另一隻手就抓我胸部」、「（
      1955問：那摸生殖器呢？）那是在褲子外面，那時發生太
      突然，我來不及反應。」、「說摸外面就好，還說摸外面
      要多少錢就跟他講，他拿給我。」、「我沒有證據」等內
      容（見109年度偵字第5026號偵查卷第54至60頁），可知
      證人即告訴人Ａ女初始係因與被照顧者即證人甲○○○發生嚴
      重衝突，證人甲○○○要求其離開，而仲介未告知後續處理
      方式，故撥打1955欲申訴仲介，惟證人即告訴人Ａ女向195
      5專線陳述之內容，屬與「被害人陳述」具同一性之累積
      證據，並不具補強證據之適格，且細究證人即告訴人Ａ女
      向1955專線人員陳述之內容，尚陳述「有摸其下體」，核
      與證人即告訴人Ａ女於警詢、偵查及本院審理中之證述內
      容不同，是證人即告訴人Ａ女向1955專線人員陳述之內容
      不能認為係證人即告訴人Ａ女前揭指訴之補強證據。
  ３、另公訴人所舉證人甲○○○於警詢中之證述，僅證述：證人即
      告訴人Ａ女於109年7月14日與伊發生衝突後即表示不 做了
      ，後來就沒有回來等情（見警詢卷第11至13頁），並未證
      述被告有對證人即告訴人Ａ女為抓手摸被告生殖器等行為
      ，證人甲○○○於本院審理中亦為相同之證述，且證述：伊
      在客廳，不知道房間發生什麼事等語（見本院卷第128至1
      36頁），證人即告訴人Ａ女亦證述：甲○○○在客廳，她不知
      道房間內發生何事等情（見本院卷第139至142頁），是證
      人甲○○○之證述不足作為證人即告訴人Ａ女指訴之補強證據
      。至公訴人所舉心寧診所110年1月22日心寧字第11001001
      號函覆Ａ女病歷資料暨說明、衛生福利部桃園醫院110年2
      月25日桃醫急字第1101900953號函覆Ａ女病歷資料暨說明
      各1份，其中心寧診所110年1月22日心寧字第11001001號
      函覆說明略以「依所附Ａ員門診病歷資料，Ａ員於中華民國
      109年7月16日初診，診斷為1.有焦慮的環境適應障礙症、
      2.焦慮症。中華民國109年7月24日複診，診斷為1.有混合
      焦慮及憂鬱情緒的環境適應障礙症、2.焦慮症。兩次皆因
      工作壓力（雇主騷擾）出現情緒症狀就醫。」等情，惟證
      人即告訴人Ａ女縱有該函文所載病症，亦不足認本案有直
      接關連，是不能作為證人即告訴人Ａ女證述之補強證據。
      至衛生福利部桃園醫院110年2月25日桃醫急字第11019009
      53號函覆內容為「病患因（109年7月24日）下午開始胸悶
      不適而至急診就診，就診時除胸悶之外還有火燒心和胃食
      道逆流的症狀。病患主訴可能是因為胃食道逆流導致此次
      胸悶」等情，難認與本案有何直接關連，是亦不得作為不
      利被告認定之證據。
  ５、再證人即告訴人Ａ女供述：我沒有證人，也不曾告訴任何人
      ，甲○○○也不知道，我也沒有告訴我男友，我沒有被告強
      制猥褻的證據等語（見警詢卷第7頁、109年度偵字第5026
      號偵查卷第35頁正背面、本院卷第139、140、143頁），
      是就證人即告訴人Ａ女前揭指訴犯罪事實一（一）被告抓
      其手摸生殖器部分無其他補強證據可佐證證人即告訴人Ａ
      女前揭證述為真實，尚難僅以證人即告訴人Ａ女單方之指
      訴認定被告有為此部分行為。
　６、是公訴所指此部分行為尚不能證明，自應被告有利之認定
      ，附此說明。　
（四）綜上，公訴意旨犯罪事實一（一）犯行，本院認被告所為
      構成性騷擾防治法第二十五條第一項之罪，該罪依同條第
      二項規定，須告訴乃論，而告訴乃論之罪，其告訴應自得
      為告訴之人知悉犯人之時起，於六個月內為之，刑事訴訟
      法第二百三十七條第一項定有明文，又告訴乃論之罪告訴
      已逾告訴期間者，應諭知不受理之判決，刑事訴訟法第三
      百零三條第三款亦有明文。經查就此部分行為之犯罪時間
      為108年11月底，而證人即告訴人Ａ女係於109年7月14日始
      提出告訴，顯已逾告訴期間，告訴人就此部分既已逾告訴
      期間，應依刑事訴訟法第三百零三條第三款為不受理判決
      。
五、起訴書犯罪事實一（二）被訴於109年5、6月間強制猥褻犯
    行部分：
    訊據被告乙○○堅決否認有何公訴意旨所指強制猥褻犯行，辯
    稱：根本未發生此事等語。
（一）按公訴人認被告乙○○涉有妨害性自主罪犯行，無非係以１
      、被告於警詢及偵查中之供述；２、證人即告訴人Ａ女於警
      詢及偵查中之證詞；３、證人甲○○○於警詢中之證言；４、
      宜蘭縣政府警察局礁溪分局109年10月21日警礁偵字第109
      0020686號函覆勞動部勞動力發展署1955專線受理移工其
      他案件派案單、Ａ女致電1955申訴對話錄音資料1份；５、
      心寧診所110年1月22日心寧字第11001001號函覆Ａ女病歷
      資料暨說明、衛生福利部桃園醫院110年2月25日桃醫急字
      第1101900953號函覆Ａ女病歷資料暨說明各1份；６、性侵
      害犯罪事件通報表、宜蘭縣政府警察局礁溪分局109年8月
      30日警礁偵字第1090016757號函覆現場照片及查訪表各1
      份等為其主要論據。
（二）證人即告訴人Ａ女於警詢中證述：第二次是今（109)年5月
      底6月初（正確時間我忘記了），這一次時間是在下午15
      時左右，當時我正要推阿嬤的輪椅回家，乙○○從我的後方
      雙手環抱並撫摸我的胸部，我有用腳後踢但是沒有踢到他
      ，後來因為輪椅要過一個門檻，因為他怕危險，所以他就
      沒有繼續摸了等語（見警詢卷第7頁）；於109年9月24日
      偵查中證述「（問：第二次被告如何猥褻？）109年5、6
      月間某個下午2、3點，在甲○○○的住處外，甲○○○叫我推她
      進去住處門檻，被告從背後用手抓我胸部，我有反抗，我
      就用腳往後踢，他手還有繼續再摸，我就剛好要推甲○○○
      進屋，他才放手。（問：這次是違背你意願猥褻你？）是
      ，我有反抗。」、「（問：你稱第二次被猥褻時是正在推
      甲○○○進屋？）是。（問：那次你如何反抗？）我用右腳
      往後踢但沒踢到。（問：你當時有出聲嚇止他？）沒有。
      」等語（見109年度偵字第5026號偵查卷第35頁、第64頁
      背面）；於本院審理中證述：109年5、6 月時，乙○○趁我
      推甲○○○進屋時，從後面雙手摸我的胸部，很用力的摸，
      不是輕輕的，沒有伸進衣服裡，我用腳踢他，但是沒有踢
      到，直到我推輪椅進屋之後，乙○○才將手放開等情（見本
      院卷第140頁），經核證人即告訴人Ａ女上開證述，就被告
      係趁其推證人甲○○○輪椅進屋時自後方用手抓摸其胸部，
      其用腳往後踢，被告仍繼續摸，後來推輪椅進屋時被告才
      停手之情節一致。惟證人即告訴人Ａ女前揭指訴前後固屬
      大致相符，惟本院仍應究調查是否有補強證據證明證人即
      告訴人Ａ女前揭證述與事實相符。
（二）再查，證人即告訴人Ａ女係於109年7月14日下午因與證人
      即被照顧者甲○○○發生嚴重爭執，證人甲○○○對證人即告訴
      人Ａ女感到不滿，故要證人即告訴人Ａ女離開不要再留下來
      繼續照顧，故證人即告訴人Ａ女撥打1955電話詢問求助，
      嗣並於晚間報警處理，業據證人即告訴人Ａ女於警詢、偵
      查及本院審理中證述在卷，並與證人甲○○○於本院審理中
      證述（註：證人甲○○○係將109年7月14日錯記為9月14日）
      情節相符（見本院卷第130至131、136頁），且有勞動部
      勞動力發展署中華民國109年10月16日發管字第109001281
      2號函暨所檢送證人即告訴人Ａ女於109年7月14日撥打1955
      勞工諮詢申訴專線之案件派案單、申訴音檔及譯文各1份
      在卷足憑（見109年度偵字第5026號偵查卷第48至60頁）
      。觀諸卷附證人即告訴人Ａ女於109年7月14日撥打1955勞
      工諮詢申訴專線案件之申訴譯文，證人即告訴人Ａ女第一
      通於109年7月14日下午5時14分撥打，初始係就與被照顧
      者即證人甲○○○間溝通、相處問題申訴，並稱證人甲○○○堅
      持不要其留下照顧，說其壞話，告知仲介後，仲介未告知
      後續處理方式，只要求其繼續做，其希望轉換適合其體力
      的雇主，不想回國，後來表明要申訴仲介服務不佳，沒有
      告知處理結果，後又提及證人甲○○○要求其與一男子（即
      被告）當朋友，其不同意 ，故證人甲○○○開始對其不好，
      只提及前次遭猥褻 之情節，未提及此次遭強制猥褻之內
      容，並表示：我不告他，我沒有證據，只申訴仲介不協助
      等語；嗣於109年7月14日下午6時17分證人即告訴人Ａ女撥
      打第二通申訴電話，表示申訴阿嬤（即證人甲○○○）及阿
      公（即被告）騷擾，並稱係證人甲○○○叫被告摸其，其已
      經決心要離開，不留後路等語，後來因收訊不佳電話斷線
      ；於109年7月14日晚上6時50分許，證人即告訴人Ａ女第三
      次撥打1955，經1955表示成立性騷擾申訴案件，證人即告
      訴人Ａ女即陳述「我推輪椅時，他（指被告）在我後面，
      他用雙手都伸進來抓我兩邊的胸部。」等內容（見109年
      度偵字第5026號偵查卷第54至60頁），可知證人即告訴人
      Ａ女初始係因與被照顧者即證人甲○○○發生嚴重衝突，證人
      甲○○○要求其離開，而仲介未告知後續處理方式，故撥打1
      955欲申訴仲介，嗣始提及證人甲○○○要友人即被告摸其胸
      部等猥褻之事，惟證人即告訴人Ａ女向1955專線陳述之內
      容，屬與「被害人陳述」具同一性之累積證據，並不具補
      強證據之適格，且細究證人即告訴人Ａ女向1955專線人員
      陳述之內容，就此次推輪椅時遭被告摸胸部分，陳述「伸
      進去」，尚與證人即告訴人Ａ女於警詢、偵查及本院審理
      中之證述內容不同，是證人即告訴人Ａ女向1955專線人員
      陳述之內容不能認為係證人即告訴人Ａ女前揭指訴之補強
      證據。
（三）至公訴人所舉證人甲○○○於警詢中之證述，僅證述：證人
      即告訴人Ａ女於109年7月14日與伊發生衝突後即表示不 做
      了，後來就沒有回來等情（見警詢卷第11至13頁），並未
      證述目睹或知悉被告有對證人即告訴人Ａ女有摸胸等行為
      ，證人甲○○○於本院審理中亦為相同之證述（見本院卷第1
      28至136頁），且證人即告訴人Ａ女亦證述：第二次推輪椅
      甲○○○不知道當下發生什麼事，證人甲○○○沒有看到，伊沒
      有叫，也沒有說等情（見本院卷第139至142頁），是證人
      甲○○○之證述不足採為不利被告之證據。  
（四）至公訴人所舉心寧診所110年1月22日心寧字第11001001號
      函覆Ａ女病歷資料暨說明、衛生福利部桃園醫院110年2月2
      5日桃醫急字第1101900953號函覆Ａ女病歷資料暨說明各1
      份，其中心寧診所110年1月22日心寧字第11001001號函覆
      說明略以「依所附Ａ員門診病歷資料，Ａ員於中華民國109
      年7月16日初診，診斷為1.有焦慮的環境適應障礙症、2.
      焦慮症。中華民國109年7月24日複診，診斷為1.有混合焦
      慮及憂鬱情緒的環境適應障礙症、2.焦慮症。兩次皆因工
      作壓力（雇主騷擾）出現情緒症狀就醫。」等情，惟證人
      即告訴人Ａ女縱有該函文所載病症，亦不足認本案有直接
      關連，是不能作為證人即告訴人Ａ女證述之補強證據。至
      衛生福利部桃園醫院110年2月25日桃醫急字第1101900953
      號函覆內容為「病患因（109年7月24日）下午開始胸悶不
      適而至急診就診，就診時除胸悶之外還有火燒心和胃食道
      逆流的症狀。病患主訴可能是因為胃食道逆流導致此次胸
      悶」等情，難認與本案有何直接關連，是亦不得作為不利
      被告認定之證據。另公訴人所舉性侵害犯罪事件通報表、
      宜蘭縣政府警察局礁溪分局109年8月30日警礁偵字第1090
      016757號函覆現場照片及查訪表等，分係依法律規定應通
      報而製作之文書、警方拍攝現場照片及查訪有無監視器之
      查訪紀錄，亦不得作為不利被告之證據。 　　　
（五）就起訴書所載犯罪事實一（二）強制猥褻犯行，證人即告
      訴人Ａ女供述：我沒有證人，也不曾告訴任何人，甲○○○也
      不知道，我也沒有告訴我男友，我沒有被告強制猥褻的證
      據等語（見警詢卷第7頁、109年度偵字第5026號偵查卷第
      35頁正背面、本院卷第139、140、143頁），是證人即告
      訴人Ａ女前揭指訴無其他補強證據可佐證證人即告訴人Ａ女
      前揭證述為真實，是本件僅有證人即告訴人Ａ女單一指訴
      ，尚難僅以證人即告訴人Ａ女單方之指訴認定被告有為起
      訴書所載犯罪事實一（二）行為。
（六）綜上可知，公訴人起訴書所載犯罪事實一（二）犯行，此
      部分證據只有證人即告訴人Ａ女之單一指訴，公訴人所舉
      其餘證據尚無法作為證人即告訴人Ａ女指訴之補強證據；
      且無其他補強證據足以擔保其指證之真實性，自難遽認被
      告有公訴意旨所指犯罪事實一（二）之犯罪事實。是起訴
      書所載犯罪事實一（二）被告強制猥褻犯行僅有證人即告
      訴人Ａ女之單一指訴，欠缺補強證據而無法證明。此外，
      公訴人復未舉出其他證據足資認定被告犯行，要屬不能證
      明被告犯罪，揆諸前揭說明，自應就此部分為被告無罪之
      諭知。
據上論斷，應依刑事訴訟法第三百零一條第一項、第三百零三條
第三款，判決如主文。
本案經檢察官林禹宏提起公訴，檢察官張學翰、劉憲英到庭執行
職務。
中　　華　　民　　國　　110 　年　　12　　月　 　6　　日
                刑事第四庭  審判長 法  官  林惠玲
                                   法  官　陳錦雯
　                                 法  官　游皓婷
以上正本證明與原本無異。
如不服本判決應於收受本判決後20日內向本院提出上訴書狀，並
應敘述具體理由。若未敘述理由者，應於上訴期間屆滿後20日內
向本院補提理由書狀(均須按他造當事人之人數附繕本)。
                                   書記官　陳蒼仁
中　　華　　民　　國　　110 　年　　12　　月　　 7 　 日